臺灣高雄地方法院刑事判決　　　　　　　94年度訴字第1798號
公　訴　人　臺灣高雄地方法院檢察署檢察官
被　　　告　乙○○
上列被告因違反毒品危害防制條例案件，經檢察官提起公訴（93
年度毒偵字第3955號），於本院行準備程序中，被告先就被訴事
實為有罪之陳述，經告知被告簡式審判程序之旨，並聽取當事人
之意見後，經本院合議庭裁定由受命法官獨任進行簡式審判程序
，判決如下：
    主  文
乙○○連續施用第一級毒品，處有期徒刑捌月，扣案海洛因貳包
（合計淨重零點零伍公克、空包裝重零點肆伍公克）、殘留海洛
因之注射針筒壹支，均沒收銷燬之。又施用第二級毒品，處有期
徒刑參月。應執行有期徒刑玖月，扣案海洛因貳包（合計淨重零
點零伍公克、空包裝重零點肆伍公克）、殘留海洛因之注射針筒
壹支，均沒收銷燬之。
    事  實
一、乙○○於民國93年間，因施用毒品案件，經本院以93年度毒
    聲字第1775號裁定送觀察、勒戒後，認無繼續施用毒品之傾
    向，於93年9 月23日釋放，並經臺灣高雄地方法院檢察署檢
    察官於93年9 月22日，以93年度毒偵字第4929號案件，為不
    起訴處分確定。惟其仍不知悔改，於前開強制戒治執行完畢
    釋放後5 年內，又基於施用第一級毒品海洛因之概括犯意及
    施用第二級毒品安非他命之犯意，自94年3 月底某日起，至
    同年4 月21日止，在高雄縣鳳山市○○○路168 巷28號自宅
    及高雄市○鎮區○○路與翠亨路口高速公路橋下自小貨車
    內等處，將海洛因粉末摻水置入注射針筒內施打之方式施用
    海洛因，而連續施用海洛因多次；又於94年4 月20日下午某
    時，在高雄市小港區某友人家中，以安非他命倒入吸食器內
    ，再點火燒烤產生煙霧而吸食煙霧之方式施用安非他命，而
    施用安非他命1 次。嗣於94年4 月21日下午6 時50分許，在
    高雄市○鎮區○○路與翠亨南路口高速公路橋下自小貨車內
    施用毒品時，為警查獲，並扣得海洛因2 包（合計淨重0.05
    公克、空包裝重0.45公克），及其所有施用毒品海洛因使用
    而殘留海洛因之注射針筒1 支。
二、案經高雄市政府警察局前鎮分局移送臺灣高雄地方法院檢察
    署檢察官偵查起訴。
    理  由
一、本件被告所犯為死刑、無期徒刑、最輕本刑為3年以上有期
    徒刑以外之罪，其於準備程序中就被訴事實為有罪之陳述，
    經告知簡式審判程序之旨，並聽取當事人之意見後，本院認
    為適宜獨任進行簡式審判程序，而裁定進行簡式程序審理，
    合先敘明。
二、前開犯行，業據被告乙○○於本院審理時坦承不諱，並有前
    開扣案海洛因2 包及注射針筒1 支等物可證，扣案海洛因送
    鑑定，合計淨重0.05公克、空包裝重0.45公克，此有法務部
    調查局94年7 月26日，調科壹字第220020576 號鑑定通知書
    1 紙附卷可稽，另扣案注射針筒1 支，經送驗殘留海洛因成
    份，亦有高雄醫學大學附設中和紀念醫院94年6 月21日，報
    告編號0000-000號檢驗報告1 紙附卷可稽。又被告查獲後採
    尿送驗檢驗結果，呈嗎啡及甲基安非他命之陽性反應，此有
    高雄市立凱旋醫院94年5 月2 日，轉碼編號0000000 號濫用
    藥物尿液檢驗報告1 紙在卷可稽。是被告前開自白與事實相
    符，被告犯行，洵堪認定。
三、又被告曾於93年間，因施用毒品案件，經本院以93年度毒聲
    字第1775號裁定送觀察、勒戒後，認無繼續施用毒品之傾向
    ，於93年9 月23日釋放，並經臺灣高雄地方法院檢察署檢察
    官於93年9 月22日，以93年度毒偵字第4929號案件，為不起
    訴處分確定，此亦有被告之臺灣高等法院被告全國前案紀錄
    表、臺灣高雄地方法院檢察署刑案資料查註紀錄表附卷足憑
    ，其於前開觀察、勒戒執行完畢釋放後5 年內再犯毒品危害
    防制條例第10條之罪，依毒品危害防制條例第23條第2 項規
    定，應予依法論科。
四、核被告所為，係犯毒品危害防制條例第10條第1項之施用第
    一級毒品罪及同條第2項之施用第二級毒品罪。被告先後非
    法持有海洛因多次，及持有安非他命1 次，惟其持有後，進
    而施用，其持有之低度行為應被施用之高度行為所吸收，均
    不另論其非法持有毒品罪。另被告多次施用第一級毒品海洛
    因犯行，時間密接、犯罪構成要件相同，顯係基於概括犯意
    為之，應依連續犯規定論處，並加重其刑。又其所犯前開2
    罪間，方法各別，行為互異，應分論併罰。審酌被告曾經施
    用毒品送觀察、勒戒，經不起訴處分後，又施用毒品為警查
    獲，足見被告並戒斷毒癮之意志不堅，惟其犯罪時間不長，
    且係自戕行為，犯後坦承犯行態度良好等，及其他一切情狀
    ，爰分別量處如主文所示之刑，以資懲儆，並定其應執行刑
    。扣案海洛因2 包，經送鑑定，合計淨重0.05公克、空包裝
    重0.45公克，扣案注射針筒1 支，經送驗則殘留海洛因成份
    ，均如前述，而海洛因係毒品危害防制條例所規定之第一級
    毒品，殘留毒品之物品，則不易與毒品剝離，應視為毒品，
    爰均應依毒品危害防制條例第18條第1 項規定，予以沒收銷
    燬之。
據上論斷，應依刑事訴訟法第299條第1項前段、第273條之1第1
項，毒品危害防制條例第10條第1項、第2項、第18條第1項前段
，刑法第11條、第56條、第51條第5 款，判決如主文。
本案經檢察官甲○○到庭執行職務
中　　華　　民　　國　　94　　年　　8 　　月　　23　　日
                        鳳山刑事第2庭
                            法　官  邱明弘
右正本證明與原本無異。
如不服本判決，應於判決送達後10日內，向本院提出上訴狀。
                            書記官  陳掌珠
中　　華　　民　　國　　94　　年　　8 　　月　　23　　日
附錄法條：
毒品危害防制條例第10條
施用第一級毒品者，處六月以上五年以下有期徒刑。
施用第二級毒品者，處三年以下有期徒刑。
